# 请教陈版主及各位高手：关于VIE协议安排会计处理

提问人：apst01 时间：2012-03-12 15:18:27
请教陈版主及各位高手：香港上市公司A持有境内子公司B 70%的股权，B公司另外30%的股权由境内公司C持有，香港上市公司A以及境内公司C的最终实际控制人为同一人。按照IFRS，B公司70%的净利润归属于香港上市公司A，另外30%确认为少数股东损益。现在A、B、C三方签订一系列VIE协议，约定C公司不享有任何B公司的分红及债务，B公司的分红及债务都归属于A公司。试问，B公司的所有净利润是否都可归属入上市公司A公司的P&L，而不需要再确认B公司的少数股东损益？

回答人：chenyiwei
理论上存在这种可能性，但本案例中最终是否可以达到这种效果，需要根据对VIE协议条款的详细分析来确定。另外，由于此处涉及的各方之间存在关联关系，C公司在实际控制人的主导下放弃利润分享权，可能被认定为实际控制人对公司的资本性投入。

提问人：zzh1iin 时间：2012-03-13 23:08:47
IFRS有这个规定吗？C公司放弃的话作为资本性投入？

回答人：chenyiwei
基于《财务报告概念框架》中的相关规定。